【裁判字號】    95,訴,58
【裁判日期】    950424
【裁判案由】    偽造文書等
【裁判全文】
臺灣基隆地方法院刑事判決                95年度訴字第58號
公  訴  人  臺灣基隆地方法院檢察署檢察官
被      告  丙○○
                      3樓
上列被告因偽造文書等案件，經檢察官提起公訴（94年度偵字第
2689號），被告就被訴事實為有罪之陳述，本院合議庭裁定由受
命法官獨任以簡式審判程序進行審理，判決如下：
    主  文
丙○○連續攜帶凶器竊盜，累犯，處有期徒刑壹年。一字型起子
壹支、偽造之「己○○」名義簽帳單之「持卡人存根聯」壹紙及
其「商店存根聯」壹紙上偽造之「己○○」署押壹枚，偽造之「
乙○○」名義簽帳單之「持卡人存根聯」貳紙及其各該「商店存
根聯」共貳紙上偽造之「乙○○」署押共貳枚，均沒收。
    事  實
一、丙○○曾於民國（下同）89年間犯竊盜罪，經本院判處有期
    徒刑10月確定，於90年11月30日縮刑期滿執行完畢。猶不知
    悔改，基於意圖為自己不法之所有之概括犯意，連續於附表
    所示時地，持其所有，客觀上具危險性，足以危害人之生命
    、身體安全，可供兇器使用之一字型起子1支，敲破附表所
    示被害人之自小客車車窗後，竊取如附表所示被害人之財物
    。丙○○於附表編號1所示時地，竊得己○○所有之如附表
    所示財物後，基於意圖為自己不法利益之概括犯意，自94年
    5 月8日9時18分許，至同日10時5分許，連續多次使用己○○所有之門號0000000000號行動電話通信，以此無線方式，
    盜用他人電信設備通信，致中華電信通訊系統誤認其係合法
    用戶而提供通訊服務，共詐得免付電信通話費用之不法利益
    新台幣（下同）786元。丙○○復基於意圖為自己不法所有
    、偽造私文書之概括犯意，於94年5月8日竊得己○○財物後
    ，於同日9時8分許，在基隆市○○區○○路37號之中國石油
    公司北寧路加油站，持己○○所有之中國信託商業銀行發行
    ，卡號0000000000000000號VISA信用卡刷卡加油850元，並
    在信用卡消費簽帳單（一式二聯）持卡人簽名欄內，以複寫
    方式偽造「己○○」之署押，再將偽造完成之信用卡簽帳單
    交付予特約商店之服務人員而行使之，於同年5月22日竊得
    乙○○財物後，再於同日7時51分許，在台北縣瑞芳鎮○○
    路157之2號中國石油海濱站，持乙○○所有之中國信託商業
    銀行發行，卡號0000000000 000000號VISA信用卡接續二次
    刷卡加油各500元（合計1000元）並在信用卡消費簽帳單（
    一式二聯）持卡人簽名欄內，接續以複寫方式偽造「乙○○
    」之署押，再將偽造完成之信用卡簽帳單交付予特約商店之
    服務人員而行使之，均致各該特約商店陷於錯誤而交付財物
    ，共計詐得1850元，均足以生損害於中國石油股份有限公司
    、中國信託商業銀行對信用卡管理之正確性及己○○、乙○○。
二、丙○○復承前竊盜之概括犯意，與戊○○（俟到案後另行審
    結）基於共同意圖為自己不法所有之犯意聯絡，於94年7月2
    日11時40分許，在台北縣貢寮鄉○○○街61之3號前，見甲○○所有之AV—4611號自小客車車鑰匙未帶走，由丙○○把
    風，戊○○則以前開鑰匙開啟甲○○之前開自小客車車門，
    進入車內竊取甲○○所有之現金10000元、皮夾（內有身分
    證、駕照、信用卡、警察人員服務證、健保卡）、行動電話
    2 支，得手後由丙○○駕駛L5—9203號自小客車共同逃逸。
    事後丙○○分得8000元，戊○○分得2000元及行動電話2支
    ，丙○○則將皮夾丟棄。嗣後由目擊丙○○二人行竊之遊客
    王盛記下車號報警，經警循線於同日17時許，在台北縣瑞芳
    鎮○○○○路149巷25之2號3樓逮獲丙○○，在丙○○之L5
    —9203號自小客車內起出丙○○所有，供附表所示竊盜行為
    用之一字型起子1支及贓款2500元。丙○○並帶同警員在基
    隆河床起出甲○○所有之皮夾。再於同日21時30分許，在臺
    北縣樹林市○○街74巷27弄23號2樓3室逮獲戊○○。丙○○
    於為警查獲後，並坦承為附表所示竊盜犯行及其餘犯行。
二、案經台北縣政府警察局瑞芳分局報告臺灣基隆地方法院檢察
    官偵查起訴。
    理  由
一、本件被告丙○○所犯非死刑、無期徒刑、最輕本刑為3年以
    上有期徒刑之罪，或高等法院管轄第一審之案件，被告於本
    院準備程序中，就被訴事實為有罪之陳述，經告以簡式審判
    程序之旨，並聽取檢察官、被告之意見後，本院合議庭裁定
    由受命法官進行簡式審判程序，是本件之證據調查，依刑事
    訴訟法第273條之2規定，不受同法第159條第1項、第161條
    之2、第161條之3、第163條之1及第164條至第170條規定之
    限制，合先敘明。
二、上揭事實、業據被告丙○○坦承不諱，附表所示竊盜行為部
    分核與附表所示被害人於警訊之指訴相符，且有附表編號四
    所示被害人之領回物品之報告附卷可稽，復有被告丙○○行
    竊之工具一字型起子扣案可佐。盜用己○○通訊設備部分，
    核與被害人己○○於警訊時之指訴相符，且有中華電信北分
    公司企業處提供之0000000000號行動電話之通話明細附卷可
    稽。盜刷信用卡部分，除與被害人己○○、乙○○於警訊時
    之指訴相符外，尚有冒用明細2紙、並有本院向銀行調閱之
    刷卡單3紙附卷可稽。至被告丙○○與戊○○共同竊取被害
    人甲○○財物部分，除與共犯戊○○、被害人甲○○、證人
    王盛之指訴相符外，並有被告帶同警方起出贓物之相片、甲○○領回物品之贓物領據附卷可稽，被告自白與事實相符，
    事證明確，洵堪認定。
三、論罪科刑：
  (一)核被告丙○○為附表所示竊盜行為，所為係犯刑法第321條
    第1項第3款之攜帶兇器竊盜罪；與戊○○共同行竊部分，所
    為係犯刑法第320條第1項之普通竊盜罪，此部分犯行與戊○○間，有犯意聯絡、行為分擔，為共同正犯。被告所為多次
    竊盜行為，時間緊接，所犯罪名相同，顯係出於概括之犯意
    為之，為連續犯，爰依刑法第56條之規定論以較重之加重竊
    盜罪，並加重其刑。
  (二)按電信法第56條第1項之罪，以意圖為自己或第三人不法之
    利益，使用有線、無線或其他電磁方式，盜接或盜用他人電
    信設備通信者為要件。本罪之處罰詐得免繳電信通信費用之
    不法利益規定，乃刑法詐欺得利罪之特別法，依特別法優於
    普通法之原則，自毋庸再論以刑法詐欺得利罪。本罪構成要
    件所稱以有線、無線或其他電磁方式，盜接或盜用他人電信
    設備通信者，並不限於以盜拷他人行動電話之序號、內碼等
    資料於自己之手機內，為盜用之唯一方式，其他諸如：利用
    他人住宅內之有線電話，盜打他人電話為通信行為；或在住
    宅外之電話接線箱內，盜接他人之有線電話線路，以自己之
    電話機盜打他人電話為通信行為；或意圖為自己不法之所有
    ，竊取他人之行動電話手機，進而為盜打通信之行為；或僅
    以使用竊盜之意思，擅取他人之行動電話手機為盜打通信之
    行為等，不一而足，皆成立本罪（最高法院88年度第1次刑
    事庭會議決議參照）。核被告丙○○竊取他人行動電話再持
    以使用之行為，係犯電信法第56條第1項之罪。被告多次盜
    用他人行動電話通信，時間緊接，手段相同，觸犯構成要件
    相同之罪名，顯係基於概括犯意反覆為之，為連續犯，應依
    法加重其刑。被告此部分犯行，雖未經起訴，惟經實行公訴
    之檢察官具狀追加，且與其所犯竊盜犯行，有方法結果之牽
    連關係，為原起訴效力之所及，本院自得併予審理。
  (三)按信用卡簽帳單，係持卡人向特約商店消費後，簽署持卡人
    之姓名，由特約商店將第一聯交持卡人收執，第二聯則由特
    約商店存查，資以向發卡銀行請款。該簽帳單由持卡人簽名
    ，即表示持卡人同意依據其與發卡銀行間之約定，對其所購
    物品或接受服務，均應按簽帳單之消費金額，付款與發卡銀
    行。故持卡人於簽帳單簽名，係對所簽金額負擔付款之義務
    ，性質上屬消費付款契約書，亦為私文書，是核被告所為，
    持他人信用卡，冒用他人名義刷卡消費之行為，係犯刑法第
    216條、210條之行使偽造私文書罪及同法第339 條第1項詐
    欺取財罪。被告偽造署押以偽造私文書，該偽造署押行為為
    偽造私文書之一部分行為，為偽造私文書之高度行為所吸收
    ，不另論罪；其偽造私文書復持以行使，偽造私文書之低度
    行為為行使偽造私文書之高度行為所吸收，亦不另論罪。被
    告於94年5月22日7時51分許，在台北縣瑞芳鎮○○路157 之
    2號中國石油海濱站，持乙○○所有之中國信託商業銀行發
    行之VISA信用卡刷卡2次，2次時間相距不到半分鐘（按51分
    29 秒、51分48秒），顯係為一次刷卡詐財之接續行為，應
    僅論以一行為。被告95年5月8日、22日，2次行使偽造私文
    書及詐欺取財犯行，均時間緊接，手段相同，觸犯構成要件
    相同之罪名，顯係基於概括犯意反覆為之，均為連續犯，應
    依法各論以一行使偽造私文書罪及詐欺取財罪，並分別加重
    其刑。
  (四)被告所犯上開竊盜、盜用通信設備、行使偽造私文書罪、詐
    欺取財罪，各罪間有方法結果之牽連關係，應從一重論以刑
    法第321條第1項第3款之連續攜帶兇器竊盜罪。又被告有事
    實欄所載之犯罪科刑執行情形，有臺灣高等法院被告全國前
    案紀錄表在卷可稽，其受有期徒刑之執行完畢後，5年以內
    再犯有期徒刑以上之本罪，為累犯，應依刑法第47條遞予加
    重其刑。爰審酌被告素行非佳，且適值青壯之年，不思以正
    當方式獲取財物，竟多次竊取他人財物復盜用竊得之行動電
    話、持竊得之信用卡消費，危害通訊、金融交易秩序，兼衡
    其取得財物之數量、種類、獲得之利益及犯後坦承犯行之態
    度等一切情狀，量處如主文第1項所示之刑，以示懲戒。
  (五)扣案一字型起子1支，為被告丙○○所有，供犯罪所用之物
    ，應依刑法第38條第1項第2款宣告沒收。至被告為刷卡消費
    行為，已將信用卡簽帳單商店存根聯，交付各該商店收受，
    非屬被告所有，自不應另為沒收之諭知，惟各該簽帳單上偽
    造之「己○○」署押1枚、「乙○○」署押2枚，均應依刑法
    第219條之規定予以宣告沒收。又被告為前揭消費之信用卡
    簽帳單持卡人收執聯共3紙，為被告所有，供行使偽造私文
    書犯罪所用之物，雖未據扣案，但無證據證明業已滅失，爰
    依刑法第38條第1項第2款宣告沒收，至該信用卡消費簽帳單
    持卡人收執聯持卡人簽名欄上偽造之「己○○」署押1枚、
    「乙○○」之署押2枚，因該偽造之持卡人收執聯業經宣告
    全部沒收，已如前述，爰不就該部分偽造之署押另予諭知沒
    收，併此敘明。
四、移送併辦部分：
    台灣板橋地方法院檢察署於本案辯論終結後移送併辦（95年
    度偵字第6940號）意旨略以：被告意圖為自己不法之所有，
    於95年3月17日21時15分許，在台北縣新莊市○○路○段136
    巷附近，趁無人看管之際，徒手竊取陳伯宏放置於K2U-753
    號機車內之財物，於尚未得逞之際，即為陳伯宏與友人蔡辰
    晏、李孟哲等人發現，因認被告所為涉犯刑法第320條第1項
    、第2項之普通竊盜未遂犯行，與被告前開經起訴認定有罪
    之竊盜犯行，有裁判上一罪之關係云云。惟查被告丙○○經
    本院認定有罪之最後一次竊盜犯行之行為時間為94年7月2日
    ，與前開移送併辦所指之竊盜行為時間，相距有八個半月，
    行為時間已非緊接，且被告所為本案竊行之行為態樣為在瑞
    芳濱海公路，趁自小客車駕駛人在附近遊玩之際，侵入車內
    竊取財物，與併案所指之徒手扳開機車置物箱欲行竊他人財
    物之方式，顯有不同，縱被告有移送併辨意旨所指竊行，與
    被告所為本案竊盜行為，亦非基於同一概括犯意，與本案顯
    無裁判上一罪關係，故本件毋庸再開辯論，移送併辦部分爰
    退回原移送機關，另為適法之處理。
據上論斷，應依刑事訴訟法第273條之1第1項、第299條第1項前
段，電信法第56條第1項、刑法第321條第1項第3款、第216條、
第210條、第339條第1項、第55條、第28條、第56條、第47條、
第219條、第38條第1項第2款，罰金罰鍰提高標準條例1條前段，
判決如主文。
本案經檢察官丁○○到庭執行職務。
中    華    民    國    95    年    4    月    24    日
                  刑事第二庭法  官  王敏慧
以上正本證明與原本無異。
對於本件判決如有不服，應於收受送達後10日內，向本院提出上
訴書狀，上訴於臺灣高等法院，並按他造當事人之人數附具繕本
。
中    華    民    國    95    年    4    月    24    日
                            書記官  彭淑芳
附錄本案論罪科刑法條：
中華民國刑法第321條
犯竊盜罪而有左列情形之一者，處 6 月以上、 5 年以下有期徒
    刑：
三  攜帶兇器而犯之者。
 附表
┌────┬─────┬─────┬──────┬───┬───────┐
│編號    │行為時間  │行為地點  │行為方式    │被害人│被竊財物      │
├────┼─────┼─────┼──────┼───┼───────┤
│1       │94年5月8日│台北縣瑞芳│持其所有之一│己○○│手提袋一個（內│
│        │8時許     │鎮台二線75│字型起子打破│      │有信用卡6張、 │
│        │          │公里處    │己○○駕駛之│      │3000元、易利信│
│        │          │          │5C-5967號自 │      │行動電話、身分│
│        │          │          │小客車車窗，│      │證等）。      │
│        │          │          │竊取車內手提│      │              │
│        │          │          │袋一個得手。│      │              │
├────┼─────┼─────┼──────┼───┼───────┤
│2       │94年5月22 │台北縣瑞芳│持其所有之一│乙○○│腰包一個（內有│
│        │日7時許   │鎮台二線86│字型起子撬破│      │乙○○汽、機車│
│        │          │公里處    │乙○○所駕駛│      │駕照、行照、身│
│        │          │          │之7E-5936號 │      │分證、健保卡、│
│        │          │          │自小客車車窗│      │自然人憑證IC  │
│        │          │          │，竊取車內腰│      │卡、卡氏汽車美│
│        │          │          │包一個得手。│      │容卡、信用卡、│
│        │          │          │            │      │西門子M65行動 │
│        │          │          │            │      │電話1支、PDA 1│
│        │          │          │            │      │台、現金5500元│
│        │          │          │            │      │）。          │
├────┼─────┼─────┼──────┼───┼───────┤
│3       │94年6月12 │台北縣瑞芳│持其所有之一│David.│皮包一個（內有│
│        │日10時許  │鎮台二線  │字型起子撬破│Brian.│美國新墨西哥駕│
│        │          │85.5公里處│David.Brian.│Drake │照2張、健保卡 │
│        │          │旁停車場  │Drake所駕駛 │      │、信用卡、外僑│
│        │          │          │之9D-5601號 │      │居留證、潛水裝│
│        │          │          │自小客車車窗│      │備、現金5000元│
│        │          │          │，入內竊取車│      │）。          │
│        │          │          │內皮包一只得│      │              │
│        │          │          │手。        │      │              │
└────┴─────┴─────┴──────┴───┴───────┘


司法院資訊處製作；財團法人民間司法改革基金會備份。
